【裁判字號】    99,訴,587
【裁判日期】    990520
【裁判案由】    毒品危害防制條例等
【裁判全文】
臺灣高雄地方法院刑事裁定               99年度訴字第587號
公  訴  人  臺灣高雄地方法院檢察署檢察官
被      告  乙○○
聲請人  即
選任辯護人  吳秋麗律師
上列聲請人因被告涉犯毒品危害防制條例等案件，聲請停止羈押
，本院裁定如下：
    主  文
乙○○提出新臺幣肆拾萬元之保證金後，准予停止羈押並解除禁
止接見通信，且限制出境及出海。
    理  由
一、被告乙○○前因違反毒品危害防制條例等案件，經本院訊問
    後，認其涉犯毒品危害防制條例第4 條第3 項運輸第三級毒
    品罪，嫌疑重大，所涉犯為最輕本刑為5 年以上有期徒刑之
    罪，且本件扣案之第三級毒品愷他命高達800 餘公斤，被告
    乙○○係利用漁船走私之方式犯下本案，有事實足認被告乙
    ○○有逃亡之虞，另被告乙○○之供述與同案被告、證人之
    證述均有不一，足認有勾串共犯或證人之虞，非予羈押，顯
    難進行審判，有羈押之必要，爰依刑事訴訟法第101 條第1
    項第1 款、第2 款、第3 款規定，於民國99年4 月23日裁定
    執行羈押，並禁止接見通信。
二、聲請意旨略以：被告乙○○罹患慢性阻塞性肺病、氣喘、痛
    風，須定期回診，終年服藥，其自99年1 月14日偵查中收押
    至今已斷藥多時，雖看守所有安排醫生就診，但始終無法控
    制病情，99年4 月23日移審訊問時已無法行走，並有氣喘之
    徵兆，在押期間病情始終無法獲得良好醫治，導致其氣喘病
    發，且因阻塞性肺病、痛風致無法行走、頭部下垂無法與辯
    護人正常交談，明顯消瘦，呈現病危之狀況。被告乙○○已
    多次於偵、審中表示認罪，雖有部分供述與同案被告不符，
    惟不符部分僅是證人之身分，並非涉及本身之犯罪，實無再
    收押禁見之必要。爰請審酌被告乙○○之人權及其病危之狀
    況，准予保外就醫等語。
三、經查：
(一)被告乙○○患有慢性阻塞性肺病、氣喘、痛風等病症，須長
    期治療乙節，有阮綜合醫療社團法人阮綜合醫院診斷證明書
    1 紙在卷可參。而被告乙○○於99年4 月23日本院訊問時，
    固尚能行走、言語，惟至99年5 月17日時已有頭不能抬且無
    法言語之症狀，經臺灣高雄看守所緊急送往高雄市立民生醫
    院急診部就診，經診斷後認被告乙○○罹患肺炎，且因一般
    肺炎病患須住院診療7 日，故診斷後先行安排被告乙○○住
    院治療。嗣於99年5 月18日又經醫師診斷被告乙○○有肋膜
    積水，疑似膿胸、心包膜積水之症狀，已預定於99年5 月20
    日下午進行手術治療等情，有本院公務電話紀錄7 紙、高雄
    市立民生醫院診斷證明書傳真1 紙附卷可稽，堪認其現罹疾
    病，非保外治療顯難痊癒。
(二)被告乙○○於本案偵查期間及本院訊問時，曾數次表示承認
    運輸毒品之犯行，惟均辯稱：伊原以為是走私農產品，直到
    遭查獲，打開船艙才知道伊運輸的全是毒品云云，是本院認
    被告乙○○形式上雖為認罪之表示，但實質上並未坦承犯行
    ，且其對本案就其自身參與之運輸毒品之過程、聯絡對象等
    節之供述，與同案被告、證人所述多有歧異矛盾之處，是辯
    護人為其辯稱：被告乙○○已坦承犯行，所述與其他被告不
    符之處僅屬證人之身分，並無羈押禁見必要云云，固屬無據
    。然本院考量被告乙○○確有罹患前述疾病，非保外治療顯
    難痊癒之情形，而被告乙○○因病就醫住院後，雖勢必與外
    界有所接觸，然同案被告甲○○仍經本院裁定羈押並禁止接
    見通信，已可確保被告乙○○無法與同案被告甲○○勾串，
    另同案被告戊○○、丁○、丙○○自本件查獲之初即未遭羈
    押，其3 人與被告乙○○於偵查階段所供述內容之歧異程度
    尚非嚴重，經權衡被告乙○○之病況、進行手術後仍須接受
    醫療照護及確保本案審理程序進行之目的後，認應准予被告
    乙○○具保停止羈押，並解除禁止接見通信之限制。
四、綜上所述，被告乙○○之辯護人聲請具保停止羈押乙節，尚
    無不合，爰准許被告乙○○於提出新臺幣40萬元保證金後停
    止羈押，並解除禁止接見通信之限制。另為確保被告乙○○
    將來遵期到庭接受審判，除命其提出上開保證金外，並限制
    被告乙○○出境及出海。
五、依刑事訴訟法第110 條第1 項、第114 條第3 款、第121 條
    第1項 ，裁定如主文。
中    華    民    國    99    年    5     月    20    日
                  刑事第十七庭  審判長法  官  陳建和
                                      法  官  陳君杰
                                      法  官  毛妍懿
以上正本證明與原本無異。
如不服本裁定，應於收受送達後5 日內向本院提出抗告狀。
中    華    民    國    99    年    5     月    20    日
                                      書記官  林晏光

司法院資訊處製作；財團法人民間司法改革基金會備份。
